RAQUEL GLÓRIA MOREIRA

lattes: http://lattes.cnpq.br/2893756326855232

Solteira, brasileira, 31 anos Rua Mônica, nº 178, ap 202 raquelmoreira989@gmail.com Jardim Arizona, Sete Lagoas, Minas Gerais Cel: (021) 980.180.255 CEP:35.700-358

Resumo

Mestra em Ciências Sociais pela Universidade do Estado do Rio de Janeiro (conclusão: 2020). Bacharel em Ciências Sociais pela mesma Universidade (conclusão: 2014). Foi RelGov na Superintendência de Relações Institucionais e Ouvidoria na Light Serviços de Eletricidade S/A. Estudou um período de seis meses na Faculdade de Letras da Universidade de Coimbra, em Portugal. Cursou um período de Estudos de Mídia pela Universidade Federal Fluminense. Suas principais áreas de estudo são: Teoria Democrática; Comportamento Parlamentar; Lobby. Atualmente investiga a interferência parlamentar nas políticas empresariais, é pesquisadora do Núcleo de Informação e Análise Política - NIAP/UERJ.

Objetivo

Docente de Sociologia, Antropologia e/ou Ciência Política.

Formação

Mestrado em Ciências Sociais (2017 - 2020).

Universidade do Estado do Rio de Janeiro, UERJ, Brasil.

Título: Na contramão do Lobby: A influência parlamentar nas políticas empresariais.

Orientador: Paulo Mesquita D'Avila Filho. Co-Orientadora: Priscila Ermínia Riscado

Curso de Estudos Europeus (2012).

Universidade de Coimbra, UC, Portugal.

Graduação em Ciências Sociais (2009 – 2014).

Universidade do Estado do Rio de Janeiro, UERJ, Brasil.

Título: Pluralismo e Democracia: Desafios da Teoria Democrática do Pós-Guerra.

Orientador: Paulo Mesquita D'Avila Filho.

Graduação em Estudos de Mídia (2009 – Incompleto).

Universidade Federal Fluminense, UFF, Brasil.

Experiência

Universidade do Estado do Rio de Janeiro - UERJ

1) Mestrado no Programa de Pós-Graduação em Ciências Sociais (2017 – 2020).

Resumo da Pesquisa: Invertendo a lógica de estudos sobre lobby, a pesquisa investiga a influência parlamentar nas políticas empresariais. A influência (lobby) exercida por

empresas nas casas legislativas constitui um importante aspecto da poliarquia e ocupa espaço consagrado nas pesquisas em Ciência Política. Contudo, ao priorizarmos essa atividade, acumulamos pouco conhecimento sobre o caminho inverso. Isto é, pouco sabemos sobre a influência parlamentar nas políticas empresariais e seus impactos para a sociedade e para o ambiente de tomada de decisão. Com o objetivo de contribuir para a superação dessa lacuna, a pesquisa propõe um olhar diferente sobre as relações políticas estabelecidas entre empresários e parlamentares, buscando compreender uma possibilidade de atuação parlamentar ainda pouco investigada.

<u>Descrição do Programa:</u> O Programa de Pós-Graduação em Ciências Sociais completou 20 anos no ano de 2014. Formado por iniciativa de um conjunto de professores do Departamento de Ciências Sociais, a marca do Programa foi a opção por um recorte interdisciplinar entre as três áreas que sustentam o campo das Ciências Sociais: Antropologia, Sociologia e Ciência Política. O Programa é composto por nove linhas de pesquisa interligadas por afinidades teórico-metodológicas ou temas comuns cujo entrelaçamento fortalece e amplia seu escopo de pesquisa.

2) Pesquisadora do Núcleo de Informação e Análise Política (2017 – 2018).

<u>Descrição</u>: Criado em 2016, este grupo de pesquisa é dirigido à produção e disseminação de informação e análises sobre a vida política das sociedades modernas. O NIAP busca produzir e disseminar bases de dados de acesso público com informações temáticas e bibliográficas sobre política, bem como divulgar análises e estudos desenvolvidos pelos seus membros ou por eles indicados. Seu objetivo específico é permitir uma integração das atividades de pesquisa e extensão dos professores e alunos de Ciência Política, Teoria Política e História das Ideias Políticas da UERJ, de modo a produzir uma visão interdisciplinar das formas da reflexão que compreendem o estudo da política.

3) Estágio Docente: Ciência Política IV (2018).

<u>Descrição</u>: O objetivo da disciplina é introduzir o estudo às discussões contemporâneas da Ciência Política. Na disciplina foram tratados temas como Democracia, Justiça, Igualdade e liberdade sob a ótica dos autores Friedrich Hayek, Carl Schmitt, Karl Polanyi, John Rawls, Amartya Sen e Nancy Fraser.

4) Revisora e editora da Revista Intratextos (2017 – 2018).

<u>Descrição</u>: Intratextos é uma revista eletrônica semestral, editada por estudantes do Programa de Pós-Graduação em Ciências Sociais da Universidade do Estado do Rio de Janeiro, com a finalidade de publicar textos em português das Ciências Sociais e das diferentes áreas e campos que com elas dialoguem sob forma de artigos, resenhas, ensaios e entrevistas. A política editorial privilegia pesquisadores em formação, estudantes de mestrado e doutorado. O objetivo desta orientação é construir um espaço de socialização e amadurecimento, com o rigor esperado, da escrita acadêmica.

5) Estagiária da Revista Interseções (2011 – 2012).

<u>Descrição</u>: Criada em 1999, a revista Interseções – revista de estudos interdisciplinares, acompanha em sua linha editorial a proposta de formação do Programa de Pós-Graduação em Ciências Sociais (PPCIS), recebendo contribuições das três áreas, bem como de áreas afins que estabeleçam diálogos com autores e conceitos das Ciências Sociais. A revista Interseções é um dos raros espaços editoriais no Brasil que se construiu

a partir da importância da formação e compartilhamento de um conhecimento interdisciplinar.

6) Bolsista de Iniciação Científica (2010-2011).

<u>Descrição</u>: A pesquisa volta-se para a reconstrução da história e da memória das instituições carcerárias que foram mantidas na Ilha Grande, priorizando a análise sobre os processos de construção da violência nos cárceres. Estes processos são investigados priorizando as análises das políticas públicas relativas ao cárcere, de regras constituídas, como estrutura administrativa e decretos-leis, e práticas constituídas inerentes ao sistema.

Universidade Federal de Minas Gerais – UFMG

1) Integrante do Centro de Estudos Legislativos (2017).

<u>Descrição</u>: Criado em 2005, o Centro de Estudos Legislativos (CEL-DCP/UFMG) dedica-se à pesquisa sobre o Poder Legislativo, suas interações com o Executivo, o Judiciário e com os partidos, grupos de interesses e cidadãos. Desenvolve estudos comparativos sobre os legislativos em nível subnacional, nacional e internacional. O CEL incentiva a consolidação de redes de pesquisa e a difusão de estudos sobre o tema.

Light Serviços de Eletricidade S/A

1) RelGov da Superintendência de Relações Institucionais e Ouvidoria (2012 – 2015).

<u>Descrição</u>: Monitoramento das atividades legislativas do Estado do Rio de Janeiro e do Congresso Nacional. Atendimento personalizado às Casas de Lei (parlamentares e gabinetes), ao Governo do Estado (secretarias e outros órgãos) e Prefeituras (secretarias e outros órgãos). Análise das proposições legislativas. Mediação de interesses em nível municipal, estadual e federal. Assistência na formulação de estratégias de atuação política da empresa. Treinamento das estagiárias.

Outras Atividades

- 1) Membro da Comissão Organizadora do XV Seminário de Alunos do PPCIS e coordenadora do GT 01: O poder econômico e o poder político em suas interseções.
- 2) Membro da Comissão Organizadora do Seminário Arte Cultura e Poder Condições para a Representação de Identidade.
- 3) Membro da Comissão Organizadora do IV Congresso de Estudantes de Pós-Graduação em Comunicação.
- 4) Coordenadora da Comissão de Estudos e Estratégia para as eleições de 2020 do Partido dos Trabalhadores de Sete Lagoas.
- 5) Suporte técnico e estratégico para redação do Plano de Governo para as Eleições de 2020 do Partido Socialista Brasileiro de Sete Lagoas.